最　高　行　政　法　院　裁　定
110年度聲再字第215號
聲　請　人　陳守東                                      



上列聲請人因與相對人臺北市政府間地籍清理條例事件，對於中
華民國110年4月29日本院110年度聲再字第3號裁定，聲請再審，
本院裁定如下：
　　主  文
再審之聲請駁回。
再審訴訟費用由聲請人負擔。
　　理  由
一、按對於確定裁定聲請再審，應依行政訴訟法第283條準用第2
    77條第1項第4款之規定表明再審理由，此為必須具備之程式
    。所謂表明再審理由，必須指明確定裁定有如何合於再審事
    由之具體情事，始為相當。倘僅泛言有何條款之再審事由，
    而無具體情事者，尚難謂已合法表明再審理由。如未表明再
    審理由，法院無庸命其補正。
二、聲請人因地籍清理條例事件，循序提起行政訴訟，經臺北高
    等行政法院105年度訴字第1470號判決駁回其訴，並經本院1
    09年度判字第385號判決（下稱前確定判決）駁回其上訴確
    定在案。聲請人不服，對前確定判決提起再審之訴，經本院
    109年度裁字第2033號裁定（下稱前確定裁定）以其再審逾
    期而駁回。聲請人仍然不服，主張前確定裁定有行政訴訟法
    第273條第1項第1款所定事由，對之聲請再審，經本院110年
    度聲再字第3號裁定（下稱原確定裁定）駁回後，聲請人主
    張原確定裁定有適用法規顯有錯誤之違背法令事由，對之聲
    請再審。
三、聲請意旨略以：聲請人於民國109年9月16日閱卷後始知悉相
    對人未經合法代理或代表之情節，因而以前確定判決有行政
    訴訟法第273條第1項第1款及第5款所定事由，對之提起再審
    之訴。前確定裁定卻以聲請人遲至109年10月15日始提起再
    審之訴，顯已逾期而駁回，惟再審理由有二，一為行政訴訟
    法第273條第1項第1款適用法規顯有錯誤，二為同條項第5款
    之當事人於訴訟未經合法代理或代表，原確定裁定僅就第一
    點適用法規顯有錯誤部分予以駁回，而就第二點原確定裁定
    以個人之歧異法律見解駁回，顯然適用法規顯有錯誤，又對
    此主張聲請人係引用行政訴訟法第276條第2項規定，再審理
    由發生或知悉在後者，均自知悉時起算，並指明證據證明均
    有法律明文規定，怎可指為個人之歧異法律見解？足見其適
    用法規顯有錯誤等語。經核其聲請狀內表明之再審理由，無
    非重述其對前訴訟程序裁判不服之理由，而就原確定裁定以
    其主張前確定裁定有行政訴訟法第273條第1項第1款所定再
    審事由，核屬其歧異之法律見解，不能謂為適用法規顯有錯
    誤，其聲請再審無理由予以駁回，究有如何合於再審事由之
    具體情事，則仍未據敘明，依上開規定及說明，其聲請為不
    合法，應予駁回。
四、據上論結，本件聲請為不合法。依行政訴訟法第283條、第2
    78條第1項、第104條，民事訴訟法第95條、第78條，裁定如
    主文。
中　　華　　民　　國　　110 　年　　9 　　月　　24　　日
                    最高行政法院第四庭
                        審判長法官  胡　方　新　
                              法官　陳　國　成
                              法官　蕭　惠　芳
                              法官　林　惠　瑜
                              法官　曹　瑞　卿

以  上  正  本  證  明  與  原  本  無  異
中　　華　　民　　國　　110 　年　　9 　　月　　24　　日
　　　　　　　　　　　　　　　書記官　莊　子　誼